# 请教各位：关于股权收购后续支出相关问题

提问人：yinqingboby 时间：2012-11-21 15:42:49
实务中遇见一个小问题：具体内容如下所述 某甲公司已持股A公司60%股权，2009-12-31按评估报告再收购A公司少数股东10%股权，支付 1000 万元。股权转让协议同时规定在评估基准日至股权转让变更登记手续完成期间的净资产损益由原股东享有或分担。
2010 年 6 月 30 日，股权过户，经事务所专项审核报告，该期间A收益 2000 万元，于是甲公司再支付给该少数股东 200 万元。 请问：甲公司对这 200 万支出如何账务处理？是否继续：借：长投 200 万， 贷：银行存款 200 万？有没相关依据，如何理解 感谢！

回答人：chenyiwei
由于该 200 万元是基于原股权转让协议中对过渡期间损益归属的约定支付的，与原先的股权转让款的支付是存在关联的一揽子交易，因此应在个别报表层面计入这部分收购少数股权形成的长期股权投资的成本中。你的处理是恰当的。